【裁判字號】    98,審易,3194
【裁判日期】    981228
【裁判案由】    竊盜
【裁判全文】
臺灣高雄地方法院刑事判決            98年度審易字第3194號
公  訴  人  臺灣高雄地方法院檢察署檢察官
被      告  甲○○
上列被告因竊盜案件，經檢察官提起公訴（98 年度偵字第26520
號），被告於準備程序中就被訴事實為有罪之陳述，經本院告知
簡式審判程序之旨，並聽取被告與公訴人之意見後，本院裁定進
行簡式審判程序，判決如下：
    主  文
甲○○犯如附表一所示之罪，各處如附表一所示之刑。應執行有
期徒刑壹年。扣案T 字型起子壹支，沒收之。
    事實及理由
一、犯罪事實：
    甲○○意圖為自己不法所有，而基於竊盜之犯意，於附表二
    所示之時間、地點，以附表二所示之方式，竊取如附表所示
    之物。嗣於98年9 月3 日上午10時10分許，因其涉犯如附表
    二編號2 之竊盜案件，為警在高雄縣鳳山市○○路「酷酷龍
    遊藝場」當場查獲甲○○所竊得之車牌號碼8085-PR 自小客
    車1 輛（已由乙○○領回），並扣得被告所有、客觀上具有
    危險性可供兇器使用之T 字型起子1 支。甲○○並就附表二
    編號1 之犯行，於職司偵查犯罪權限之員警尚不知其涉犯前
    ，向員警自首而接受裁判，並主動帶同承辦員警至高雄縣大
    寮鄉○○○路旁空地尋回車牌號碼3610-XL 號自小客車及車
    上之UG -7766號車牌2 面（均已由丙○○領回），而知悉上
    情。
二、證據：
  (一)證人即被害人丙○○、乙○○於警詢中陳述。
  (二)扣案之T 型扳手1 支、車牌號碼3610-XL 自小客車1 輛、UG
    -7766 車牌2 面、車牌號碼3610-XL 自小客車1 輛。
  (三)高雄縣政府警察局鳳山分局搜索、扣押筆錄暨扣押物品目錄
    表、臺灣高雄地方法院檢察署扣押物品清單、物品認領保管
    單2 紙、T 型扳手照片2 張、尋獲車牌號碼3610--XL自小客
    車及UG--7766號車牌之現場照片4 張、高雄縣政府警察局車
    輛尋獲電腦輸入單（車牌號碼3610--XL自小客車）、尋獲車
    牌號碼8085--PR自小客車之現場照片2 張、高雄市政府警察
    局協尋電腦輸入單（車牌號碼8085--PR自小客車）、高雄縣
    政府警察局車輛尋獲電腦輸入單（車牌號碼8085--PR自小客
    車）、高雄縣政府警察局鳳山分局五甲派出所承辦警員賴博
    維所製作職務報告。
  (四)被告之自白。
三、論罪：
    按刑法第321 條第1 項第3 款所謂之兇器，其種類並無限制
    ，凡客觀上足對人之生命、身體、安全構成威脅，具有危險
    性之兇器均屬之（最高法院79年台上字5253號判例參照）。
    本件被告持以行竊之T 字型起子1 支，塑膠握把、前端為金
    屬材質，長度約26公分，有本院準備程序筆錄在卷足憑，且
    其既得持以插入如附表二所示2 輛自用小客車之電門而發動
    車輛，客觀上顯足以對人之生命、身體、安全足以構成威脅
    ，而具有危險性，自屬兇器無訛。核被告如附表二編號1 、
    2 所為，均係犯刑法第321 條第1 項第3 款攜帶兇器竊盜罪
    。被告所為附表一編號1 所示犯行，係以1 竊取行為而同時
    侵害被害人丙○○及周鈺潔2 人之財產監督權，應依刑法第
    55條想像競合之規定，論以1 個攜帶兇器竊盜罪。被告所犯
    上開2 罪，犯意各別，行為互殊，應予分論併罰。又被告就
    尚未發覺之附表二編號2 所示竊盜犯行，向員警自首接受裁
    判等情，有被告之警詢筆錄在卷可參，爰依刑法第62條前段
    減輕其刑。
四、科刑：
  (一)爰審酌被告正值壯年，不思以正當手段獲取財物，而任意竊
    取他人之物，實有可議，惟念其所竊財物價值雖非微，然均
    已發還被害人丙○○、乙○○等人領回，亦有物品認領保管
    單2 紙附卷可稽，損害業已減輕，並兼衡其品行、生活狀況
    、智識程度，與事後尚知坦承犯行、態度良好等一切情狀，
    爰分別量處如主文所示之刑，並定應執行刑如主文所示，以
    資懲儆。
  (二)被告本件所犯2 起攜帶兇器竊盜犯行，均係使用被告所有之
    同一把T 字型起子，以啟動被害人等所有之車輛電門進而竊
    取之，此據被告自承在卷，爰依刑法第38條第1 項第2 款規
    定，併予宣告沒收。
據上論斷，應依刑事訴訟法第273 條之1 第1 項、第284 條之1
、第299 條第1 項前段，刑法第321 條第1 項第3 款、第62條前
段、第38條第1 項第2 款、第55條、第51條第5 款、第9 款，判
決如主文。
本案經檢察官丁○○到庭執行職務。
中    華    民    國    98    年    12    月    28     日
                  刑事第十庭  法  官    呂明燕
以上正本證明與原本無異。
如不服本判決應於收受本判決後10日內向本院提出上訴書狀，並
應敘述具體理由，如未敘述上訴理由者，應於上訴期間屆滿後20
日內補提理由書狀於本院（均須按他造當事人之人數附繕本）「
切勿逕送上級法院」。
中    華    民    國    98    年    12    月    28     日
                              書記官    張琇晴
附錄本判決論罪科刑之法條：
中華民國刑法第321條（加重竊盜罪）
犯竊盜罪而有左列情形之一者，處6 月以上、5 年以下有期徒刑
：
  一、於夜間侵入住宅或有人居住之建築物、船艦或隱匿其內而
      犯之者。
  二、毀越門扇、牆垣或其他安全設備而犯之者。
  三、攜帶兇器而犯之者。
  四、結夥三人以上而犯之者。
  五、乘火災、水災或其他災害之際而犯之者。
  六、在車站或埠頭而犯之者。
前項之未遂犯罰之。
附表一
┌──┬───────┬───────────┬────────┐
│編號│  罪    名    │  主刑與從刑          │  備     註     │
├──┼───────┼───────────┼────────┤
│ 1  │甲○○犯攜帶兇│處有期徒刑陸月。T 字型│犯罪事實詳如附表│
│    │器竊盜罪      │起子壹支，沒收。      │二編號1 所示。  │
├──┼───────┼───────────┼────────┤
│ 2  │甲○○犯攜帶兇│處有期徒刑柒月。上開T │犯罪事實詳如附表│
│    │器竊盜罪      │字型起子壹支，沒收。  │二編號2 所示。  │
└──┴───────┴───────────┴────────┘
附表二：
┌──┬─────┬────────┬───────────┬───────┐
│編號│時      間│  地        點  │    犯  罪  手  法    │   竊得財物   │
├──┼─────┼────────┼───────────┼───────┤
│ 1  │98年9月1日│高雄市小港區康莊│持其所有、客觀上得以危│車牌號碼3610- │
│    │凌晨零時許│路173號前       │害人生命、身體可供兇器│XL自小客車1 輛│
│    │          │                │使用T 字型起子1 支，插│（車內置有郭曜│
│    │          │                │入電門後發動之方式竊取│凱之母周鈺潔所│
│    │          │                │被害人丙○○所有之車輛│有已註銷之車牌│
│    │          │                │。                    │號碼UG-7766 車│
│    │          │                │                      │牌2 面）      │
├──┼─────┼────────┼───────────┼───────┤
│ 2  │98年9月3日│高雄市三民區同盟│持上開T 字型起子插入電│車牌號碼8085- │
│    │凌晨2 時許│二路79號前之路邊│門後發動之方式竊取被害│PR自小客車1 輛│
│    │          │停車格          │人乙○○所有之車輛。  │              │
└──┴─────┴────────┴───────────┴───────┘


司法院資訊處製作；財團法人民間司法改革基金會備份。
